臺灣屏東地方法院刑事判決　　　　　　100年度交易字第289號
公　訴　人　臺灣屏東地方法院檢察署檢察官
被　　　告　潘興道
上列被告因公共危險案件，經檢察官提起公訴（100 年度偵字第
6791號），嗣被告就被訴事實為有罪之陳述，經本院告知簡式審
判程序之旨，並聽取當事人之意見後，由本院合議庭裁定改由受
命法官獨任進行簡式審判程序，判決如下：
    主  文
潘興道服用酒類，不能安全駕駛動力交通工具而駕駛，累犯，處
有期徒刑拾月。
    事  實
一、潘興道前於民國99年間，因公共危險案件，經本院以99年度
    交簡字第252 號判決有期徒刑6 月確定，於100 年2 月18日
    徒刑易服社會勞動執行完畢。其明知呼氣所含酒精濃度超過
    每公升0.25毫克以上者，不得駕駛車輛，竟於前揭有期徒刑
    執行完畢後5 年內之100 年6 月26日下午1 時，在位於屏東
    縣泰武鄉武潭村某處之友人住處飲用啤酒後，明知自身已達
    酒醉不能安全駕駛動力交通工具之情形下，仍不顧大眾行車
    之公共安全，隨即騎乘車號ORS-082 號重型機車上路。嗣於
    同日下午3 時25許，行經屏東縣萬巒鄉○○○路營區路段時
    ，因體內酒精作用，不能有效操控所駕車輛致有行車不穩且
    違規闖越交通號誌之情事而為警攔查，經警為潘興道作呼氣
    酒精濃度測試，結果呈呼氣所含酒精濃度達每公升0.73毫克
    ，始悉上情。
二、案經屏東縣政府警察局內埔分局報告臺灣屏東地方法院檢察
    署檢察官偵查起訴。
    理  由
一、按除被告所犯為死刑、無期徒刑、最輕本刑為3 年以上有期
    徒刑之罪或高等法院管轄第一審案件者外，於第一次審判期
    日前之準備程序進行中，被告先就被訴事實為有罪之陳述時
    ，審判長得告知被告簡式審判程序之旨，並聽取當事人、代
    理人、辯護人及輔佐人之意見後，裁定進行簡式審判程序，
    刑事訴訟法第273 條之1 第1 項定有明文。經核本件被告潘
    興道所犯係死刑、無期徒刑、最輕本刑為3 年以上有期徒刑
    以外之罪，其於準備程序中就被訴事實為有罪之陳述，經法
    官告知簡式審判程序之旨，並聽取公訴人、被告之意見後，
    本院爰依首揭規定，合議裁定由受命法官獨任進行簡式審判
    程序。是本案之證據調查，依同法第273 條之2 規定，不受
    同法第159 條第1 項、第161 條之2 、第161 條之3 、第16
    3 條之1 ，及第164 條至170 條所規定證據能力認定及調查
    方式之限制，合先敘明。
二、訊據被告潘興道對於上開飲酒後駕車之事實於警詢及本院審
    理中均坦承不諱，且有屏東縣警察局內埔分局道路交通事故
    當事人酒精測定紀錄表（見警卷第8 頁）在卷可參，且被告
    為警查獲時，有對員警指揮及交通號誌無反應或遲鈍，及車
    速過快等駕駛力顯然欠佳，及查獲、測試或訊問過程多話之
    情形，有承辦員警田志強於100 年6 月26日所製作被告之刑
    法第一百八十五條之三案件測試觀察記錄表（見警卷第14頁
    ）在卷可佐，足認被告之任意性自白與事實相符，堪為論罪
    科刑之依據；本件事證明確，被告犯行堪以認定，應依法論
    科。
三、核被告所為，係犯刑法第185 條之3 之酒後不能安全駕駛動
    力交通工具而駕駛罪。再被告曾受如事實欄所載之罪刑執行
    完畢，有臺灣高等法院被告前案紀錄表可稽，其於有期徒刑
    執行完畢後5 年內，故意再犯本件有期徒刑以上之罪，為累
    犯，應依刑法第47條第1 項規定加重其刑。爰審酌被告漠視
    一般往來之公眾及駕駛人之用路安全，且政府各相關機關業
    就酒醉駕車之危害性以學校教育、媒體傳播等方式一再宣導
    ，為時甚久，被告應對於該項誡命知之甚詳，況被告業因酒
    醉駕車之公共危險案件，於91年間，經本院以91年度屏交簡
    字第179 號簡易判決處刑拘役55日確定；於98年間，經本院
    以98年度交簡字第67號簡易判決處刑拘役50日確定及以98年
    度交訴字第31號判決有期徒刑3 月確定；於99年間，經本院
    以99年度交簡字第252 號簡易判決處刑有期徒刑6 月確定；
    復於100 年間，經本院以100 年度交易字第113 號判決有期
    徒刑10月確定等情，有前引之臺灣高等法院被告前案紀錄表
    在卷可查，可認被告實不知警惕而為本件犯行，對社會危害
    性非低，惟念其犯後尚能坦認犯行頗有悔意且未肇事，及被
    告學歷為國小肄業，原以資源回收為業，家中尚有妻子須照
    護之家庭狀況（業據被告供陳在卷，見本院卷第156 頁）等
    一切情狀及檢察官之求刑，量處如主文所示之刑。
據上論斷，應依刑事訴訟法第273 條之1 第1 項、第299 條第1
項前段，刑法第185 條之3 、第47條第1 項，判決如主文。
本案經檢察官王光傑到庭執行職務。
中    華    民    國   100    年    11    月    29    日
                  交通法庭      法  官  薛侑倫
以上正本證明與原本無異。
如不服本判決應於收受判決後10日內向本院提出上訴書狀，並應
敘述具體理由；其未敘述上訴理由者，應於上訴期間屆滿後20日
內向本院補提理由書（均須按他造當事人之人數附繕本）「切勿
逕送上級法院」。
中    華    民    國   100    年    11    月    29    日
                                書記官  邱郁芸
附錄本件論罪科刑法條：
中華民國刑法第185條之3
服用毒品、麻醉藥品、酒類或其他相類之物，不能安全駕駛動力
交通工具而駕駛者，處1 年以下有期徒刑、拘役或科或併科15萬
元以下罰金。